【裁判字號】    99,簡聲抗,8
【裁判日期】    990729
【裁判案由】    停止強制執行
【裁判全文】
臺灣桃園地方法院民事裁定             99年度簡聲抗字第8號
抗  告  人  甲○○
相  對  人  裕融企業股份有限公司
法定代理人  乙○○
上列當事人間停止強制執行事件，抗告人對於民國99年5 月26日
本院中壢簡易庭99年度桃簡聲字第67號第一審裁定，提起抗告，
本院合議庭裁定如下：
    主  文
抗告駁回。
抗告程序費用新台幣壹仟元由抗告人負擔。
    理  由
一、抗告意旨略以：
    (一)抗告人遭相對人代辦業務欺騙，貸款貸不下來，僅交予抗
      告人車牌、行照、新臺幣（下同）5 萬元之現金，人就急
      急忙忙離開，故貸款貸不下來，何來與相對人間有何債務
      關係？
    (二)又於民國98年8月初，相對人之承辦人張俊傑約在臺北承
      德路時，在貸款之前就被騙簽系爭本票，張俊傑說先不用
      寫金額，因為還沒有辦下來，到時辦下來再寫，故抗告人
      與相對人間無債務關係。
    (三)抗告人並未收到任何來自法院之支付命令或民事裁定文書
      ，又遭宵小如此欺騙，實無法承受遭扣薪，若鈞院依舊要
      抗告人提交擔保金，請求抗告人以汽車做為擔保，抗告人
      絕不逃避。
    (四)綜上，爰依法提起抗告，請求廢棄原裁定，更為合法之裁
      定。
二、按強制執行程序開始後，除法律另有規定外，不停止執行（
    第1 項）；有回復原狀之聲請，或提起再審或異議之訴，或
    對於和解為繼續審判之請求，或提起宣告調解無效之訴、撤
    銷調解之訴，或對於許可強制執行之裁定提起抗告時，法院
    因必要情形或依聲請定相當並確實之擔保，得為停止強制執
    行之裁定（第2 項）。強制執行法第18條第1 項、第2 項定
    有明文。次按，法院依強制執行法第18條第2 項裁定准許停
    止強制執行所定之擔保金，係備供債權人因停止執行所受損
    害之賠償，其數額應依標的物停止執行後，債權人未能即時
    受償或利用該標的所受之損害額，或其因另供擔保強制執行
    所受之損害額定之，非以標的物之價值為依據；又此項金額
    之多寡應如何認為相當，原屬於法院職權裁量之範圍，非當
    事人所可任意指摘（最高法院87年度台抗字第529 號、86年
    度台抗字第442 號、89年度台抗字第394 號、91年度台抗字
    第429 號裁定意旨參照）。
三、經查：
    (一)相對人前執抗告人於98年8 月10日所簽發之面額29萬元之
      本票，向本院聲請准予裁定強制執行，經本院以99年度司
      票字第128 號民事裁定准許本票強制執行，相對人復執上
      開本票及民事裁定，向本院聲請對抗告人之財產為強制執
      行，並經本院以99年度司執字第19778 號事件執行在案，
      嗣抗告人於99年4 月13日向本院提起債務人異議之訴，以
      上開抗告意旨所載之情詞，請求撤銷前開強制執行程序，
      現則由本院桃園簡易庭以99年度桃簡字第518 號事件審理
      中，而抗告人復於99年5 月19日具狀為本件停止強制執行
      之聲請等情，業經本院依職權調閱前開強制執行案卷及債
      務人異議之訴案卷等查核無誤，足信為真。是抗告人既已
      依法提起債務人異議之訴，則其聲請（供擔保後）停止強
      制執行，即無不合。
    (二)抗告人雖以上開情詞提起抗告，惟法院依強制執行法第18
      條第2 項裁定准許停止強制執行所定之擔保金，係備供債
      權人因停止執行所受損害之賠償，是原裁定以相對人因停
      止執行而無法立即受償，每年自將受有相當之利息損害，
      再參以本案訴訟至二審確定，其期間估計為2 年10個月，
      兩造間約定其票款債權之利息為週年利率20％計算利息，
      及聲請人之債權額29萬元等一切情事，認抗告人聲請停止
      強制執行後，相對人所可能受之最大損害為164,333 元【
      計算式為：290,000 ×20％×(2＋10/12)＝164,333 （元
      以下四捨五入）】，洵屬妥適，無何違誤；抗告人雖稱願
      以汽車做為擔保云云，惟抗告人未釋明其所稱之汽車與本
      院上開核定之擔保金額是否相當，且汽車乃係屬物品，尚
      未具有恆定之價值，是抗告人此部分之聲請，亦屬未洽。
    (三)綜上，原審本於其裁量權正常行使範圍內，計算抗告人停
      止強制執行之擔保金，經核尚無不合，抗告人以上開情詞
      提起抗告，請求廢棄原裁定，為無理由，應予駁回。
四、據上論結：本件抗告為無理由，依民事訴訟法第436 條之1
    第3 項、第495 條之1 第1 項、第449 條第1 項、第95條、
    第78條，裁定如主文。
中    華    民    國    99    年    7     月    29    日
                  民事第三庭    審判長法  官  黃漢權
                                      法  官  陳筱蓉
                                      法  官  陳心婷
以上正本係照原本作成
本裁定不得再抗告。
中    華    民    國    99    年    7     月    29    日
                                      書記官  林君燕

司法院資訊處製作；財團法人民間司法改革基金會備份。
